臺灣板橋地方法院刑事判決　　　　　　 94年度交易字第292號
聲　請　人　臺灣板橋地方法院檢察署檢察官
被　　　告　甲○○
上列被告因公共危險案件，經檢察官聲請以簡易判決處刑（94年
度撤緩偵字第176 號），本院認不得以簡易判決處刑（本院原受
理案號：94年度交簡字第891 號），爰改為適用通常程序，判決
如下：
    主  文
本件公訴不受理。
    理  由
一、聲請簡易判決處刑意旨略以：被告甲○○於民國93年4 月23
    日22時許起至93年4 月24日0 時許止，在臺北縣板橋市板橋
    火車站北二出口、板新路等處飲用高粱酒及啤酒後，已因飲
    酒過量而不能安全駕駛動力交通工具，竟不顧公眾之安危，
    仍於同日4 時許，駕駛車號3E-738號營業小客車，沿臺北縣
    板橋市○○路○段南往北方向行駛，途經文化路一段與光正
    街口時，因酒後注意力無法集中，於左轉時不慎與由李宗霖
    所駕駛之車號DA-8292 號自小客車發生碰撞。嗣經警據報至
    現場處理，將受傷之被告送往亞東醫院急診，並於同日稍晚
    抽血檢驗其酒精濃度仍高達239mg/dL（即百分之0.239），
    換算呼氣測試酒精濃度為每公升1.195 毫克，而發覺上情。
    因認被告涉有刑法第185條之3醉態駕駛罪嫌等語。
二、按「起訴之程序違背規定者，應諭知不受理之判決」，刑事
    訴訟法第303 條第1 款定有明文，且依同法第307 條規定，
    不受理判決得不經言詞辯論為之。再者，檢察官為緩起訴處
    分者，得命被告於一定期間內遵守或履行刑事訴訟法第253
    條之2 第1 項各款所定事項。被告於緩起訴期間內如有違背
    上開應遵守或履行事項之規定時，檢察官固得依職權或依告
    訴人之聲請，撤銷原緩起訴處分，繼續偵查或起訴，但以原
    緩起訴處分已經撤銷為前提，此觀刑事訴訟法第253 條之3
    第1 項第3 款之規定即明（參見最高法院94年度台非字第18
    1 號判決意旨）。是縱被告於緩起訴期間內雖有違背上開應
    遵守或履行事項之規定，檢察官固得依職權撤銷原緩起訴處
    分，然其撤銷原緩起訴處分之處分倘未確定，檢察官即逕行
    提起公訴者（或聲請簡易判決處刑），因違背刑事訴訟法第
    253 條之3 第1 項第3 款以原緩起訴處分已經撤銷為前提之
    規定，應認其起訴（或聲請簡易判決處刑）之程序違背規定
    ，依刑事訴訟法第303 條第1 款規定，法院當應諭知不受理
    判決，始為適法。又法院於審理聲請簡易判決處刑案件後，
    認應為不受理判決之諭知者，應適用通常程序審判之，同法
    第452 條亦有明文。
三、經查，被告因公共危險案件，經臺灣板橋地方法院檢察署檢
    察官於93年4 月28日以93年度速偵字第183 號緩起訴處分，
    並於93年9 月17日經臺灣高等法院檢察署檢察長以93年度上
    職議字第6998號駁回職權再議確定，此有上開處分書2 份及
    臺灣高等法院被告前案紀錄表1 份在卷可按。嗣於上開緩起
    訴期間內，因被告違背應履行事項（按：即被告應於收受執
    行命令後1 個月內，向財團法人臺灣兒童暨家庭扶助基金會
    臺北縣分事務所支付新台幣1 萬元），臺灣板橋地方法院檢
    察署檢察官即於94年3 月9 日以94年度撤緩字第22號撤銷原
    緩起訴處分。但因被告遷移新址不明，檢察官遂依刑事訴訟
    法第59條第1 款規定，對被告為公示送達，此參諸上開偵查
    案卷即明。按「公示送達應由書記官分別經法院或檢察長、
    首席檢察官或檢察官之許可，除將應送達之文書或其節本張
    貼於法院牌示處外，並應以其繕本登載報紙，或以其他適當
    方法通知或公告之」、「前項送達，自最後登載報紙或通知
    公告之日起，經三十日發生效力」，刑事訴訟法第60條第1
    項、第2 項分別定有明文。是公示送達除將應送達之文書或
    其節本張貼於法院牌示處外，尚應以其繕本登載報紙，或以
    其他適當方法通知或公告之，該項送達始會自最後登載報紙
    或通知公告之日起，經30日發生效力。倘僅將上開文書或其
    節本張貼於法院牌示處，而未以其繕本登載報紙，或以其他
    適當方法通知或公告之，自無法發生公示送達之效力，其理
    甚屬灼然。惟查，檢察官上開撤銷原緩起訴處分之處分書固
    經張貼於法院牌示處，但並未另以其他方式通知或公告，此
    經臺灣板橋地方法院檢察署函覆本院明確，有該署94年10月
    24日板檢榮洪94撤緩22字第80635 號函1 份在卷可稽，依上
    開法律規定，其撤銷緩起訴處分之處分應尚未發生公示送達
    之效力甚明；而因被告仍得對該處分聲請再議，該處分自屬
    仍未確定。揆諸首揭法律規定與說明，檢察官撤銷原緩起訴
    處分之處分既仍未確定，竟逕行向本院聲請簡易判決處刑，
    業已違背刑事訴訟法第253 條之3 第1 項第3 款以原緩起訴
    處分已經撤銷為前提之規定，應認其聲請簡易判決處刑之程
    序違背規定，依刑事訴訟法第303 條第1 款規定，本院當應
    諭知不受理判決。爰依刑事訴訟法第452 條規定，將本件改
    為適用通常程序審判之，並不經言詞辯論，逕為諭知不受理
    之判決。
據上論斷，應依刑事訴訟法第452 條、第303 條第3 款、第307
條，判決如主文。
中　　華　　民　　國　　94　　年　　11　　月　　7 　　日
                  交通法庭       審判長法  官  戴嘉清
                                       法  官  林晏鵬
                                       法  官  陳信旗
以上為正本證明與原本無異。
如不服本判決，應於送達後10日內向本院提出上訴狀。
　　　　　　　　　　　　　　　　　　　書記官　陳昭綾
中　　華　　民　　國　　94　　年　　11　　月　　7 　　日
